臺灣高雄地方法院刑事判決　　　　　　　　　　　　　　九十三年度訴字第一六六七號
　　公　訴　人　臺灣高雄地方法院檢察署檢察官
　　被　　　告　甲○○
右列被告因違反毒品危害防制條例案件，經檢察官聲請簡易判決處刑（九十三年度核
退毒偵字第五號），本院認不宜以簡易判決處刑，簽依通常程序審理，嗣因被告就
被訴事實為有罪之陳述，本院並聽取當事人之意見後，合議裁定由受命法官獨任進行
簡式審判程序審理，本院判決如左：
    主  文
甲○○施用第一級毒品，累犯，處有期徒刑柒月。
扣案之第一級毒品海洛因壹包（驗後淨重零點零陸公克、空包裝重零點貳伍公克）及
殘餘海洛因之夾鍊袋壹個，均沒收銷燬之。
    事  實
一、甲○○曾於民國八十二年間因殺人未遂案件，經臺灣高等法院高雄分院於八十四
    年三月九日，以八十三年上訴字第二一三七號判決，判處有期徒刑二年十月確定
    在案，並於九十二年二月三日縮刑期滿執行完畢（構成累犯）。復因施用毒品案
    件，經本院以八十九年毒聲字第一九八七號裁定送勒戒處所觀察勒戒後，至八十
    九年五月四日因無繼續施用毒品傾向執行完畢，並由臺灣高雄地方法院檢察署檢
    察官於八十九年五月四日，以八十九年度毒偵字第五九三、三○○五號不起訴處
    分確定。
二、詎甲○○於前受觀察勒戒執行完畢釋放後五年以內，猶不知悔改，明知海洛因業
    經公告為毒品危害防制條例第二條第二項所列管之第一級毒品，不得非法持有、
    施用，竟仍基於施用第一級毒品海洛因之犯意，於九十三年三月三十日十四時許
    前約二十四小時內之某時，在高雄縣鳳山市○○里○○路一００巷三八號住處內
    ，以將第一級毒品海洛因摻入香菸之方式，施用第一級毒品海洛因，嗣於同年月
    三十日十四時許，在高雄縣大樹鄉大坑村大坑橋旁鳳梨園處經警盤查查獲，當場
    扣得海洛因一包（驗後淨重為零點零六公克、空包裝重為零點二五公克）、注射
    針筒一支及殘留海洛因之夾鍊袋一個，並經其同意採集尿液送驗而查悉前情。
三、案經高雄縣政府警察局仁武分局報請臺灣高雄地方法院檢察署檢察官偵查後聲請
    簡易判決處刑。
    理  由
壹、程序部分：
一、按檢察官聲請以簡易判決處刑案件，經法院認為被告所犯之罪不合第四百四十九
條所定得以簡易判決處刑之案件者，應適用通常程序審判之，刑事訴訟法第四百
    五十一條第四項第一款、第四百五十二條定有明文。本件檢察官雖聲請以簡易判
    決處刑，惟依檢察官起訴所引用之法條，被告涉犯毒品危害防制條例第十條第一
    項之施用第一級毒品罪嫌，為六月以上五年以下有期徒刑之罪，本院審理後認尚
    難科得以易科罰金之刑；又被告為累犯，本院諭知緩刑之宣告亦有不宜，故依刑
    事訴訟法第四百五十一條之一第四項第一款之規定，本院認不應逕以簡易判決處
    刑，乃改依通常程序處理。另本件被告所犯係死刑、無期徒刑、最輕本刑為三年
    以上有期徒刑以外之罪，其於準備程序中就被訴事實為有罪之陳述，經法官告知
    簡式審判程序之旨，並聽取公訴人及被告之意見後，經本院裁定由受命法官獨任
    進行簡式審判程序，合先敘明。
貳、實體部分：
一、右揭施用第一級毒品海洛因之犯罪事實，業據被告甲○○於本院審理時供認不諱
    ，且被告經警查獲時所採集之尿液，經送請高雄醫學大學附設中和紀念醫院以免
    疫學分析法（ＥＩＡ）及氣相層析質譜儀法（ＧＣ／ＭＳ）方法檢驗，呈現嗎啡
    陽性反應，有該醫院九十三年五月十八日編號第九三○五─九四號濫用藥物尿液
    檢驗報告乙紙附卷可證，足認被告自白與證據相符，其確有施用第一級毒品海洛
    因之犯行，洵堪認定。
二、按海洛因為毒品危害防制條例第二條第二項所稱之第一級毒品。次按犯毒品危害
    防制條例第十條第一項施用第一級毒品之罪者，檢察官應先將被告送勒戒處所觀
    察、勒戒，經觀察、勒戒後，認有繼續施用毒品傾向者，應由檢察官聲請法院裁
    定令入戒治處所施以強制戒治，強制戒治期滿或交付保護管束期滿，應由檢察官
    為不起訴之處分。觀察勒戒或強制戒治執行完畢釋放後，五年內再犯第十條之罪
    ，檢察官應依一般刑事訴訟程序予以起訴論罪科刑。此觀諸毒品危害防制條例第
    二十條第一項、第二項、第二十三條規定自明。被告甲○○前既曾因施用毒品案
    件，經本院以八十九年毒聲字第一九八七號裁定送勒戒處所觀察勒戒後，至八十
    九年五月四日因無繼續施用毒品傾向執行完畢，並由臺灣高雄地方法院檢察署檢
    察官於八十九年五月四日，以八十九年度毒偵字第五九三、三○○五號不起訴處
    分確定在案，有該八十九年度毒偵字第五九三、三○○五號不起訴處分書附卷可
    稽，其於觀察勒戒執行完畢釋放後五年內再犯本件施用毒品案件，依前述規定應
    予論罪科刑。是核被告所為，係犯毒品危害防制條例第十條第一項之施用第一級
    毒品罪。被告施用第一級毒品前，持有第一級毒品之行為，為施用第一級毒品前
    之低度行為，應為施用第一級毒品之高度行為所吸收，不另論罪。又被告曾因殺
    人未遂案件，經臺灣高等法院高雄分院於八十四年三月九日，以八十三年上訴字
    第二一三七號判決，判處有期徒刑二年十月並確定在案，於九十二年二月三日縮
    刑期滿執行完畢，有臺灣高雄地方法院檢察署刑案資料查註紀錄表及臺灣高等法
    院被告全國前案紀錄表可按，其於有期徒刑執行完畢後，五年以內再犯有期徒刑
    以上之罪，為累犯，應依刑法第四十七條規定加重其刑。爰審酌被告於前經觀察
    、勒戒執行完畢釋放後，未能徹底戒絕毒品，復犯本件施用毒品罪，顯見其自制
    力不足，無法擺脫毒品，未能體悟施用毒品對自己、家人造成之傷害及社會之負
    擔，惟念所犯施用毒品罪乃屬戕害自身之行為，尚未對他人造成實害，其行為本
    身對社會所造成之危害並非直接，反社會性之程度較低，且其犯後已坦認犯行，
    以及其智識程度為國中畢業等一切情狀，量處如主文所示之刑，以資懲儆。
三、又扣案之白粉一包（驗後淨重為零點零六公克、空包裝重為零點二五公克），經
    送法務部調查局檢驗結果確為第一級毒品海洛因，有該局調科壹字第二二００一
    七０四二號鑑定通知書一紙附卷可證，而包裝袋復無法與毒品海洛因剝離，自均
    應依毒品危害防制條例第十八條第一項前段之規定，不問屬於犯人與否，諭知沒
    收銷燬之；至於鑑識耗損之海洛因，既已滅失，爰不再行諭知沒收銷燬，併此敘
    明。另扣案之夾鍊袋一個，經送驗結果含海洛因殘餘，有高雄醫學大學中和紀念
    醫院編號第九三○六─三二○號檢驗報告一紙在卷可按，因其所含海洛因與該夾
    鍊袋不能分離，應視同毒品，亦應依毒品危害防制條例第十八條第一項前段規定
    ，不問屬於犯人與否，宣告沒收銷燬之。至扣案之注射針筒一支經送請高雄醫學
    大學附設中和紀念醫院鑑定結果為甲基安非他命及海洛因均呈陰性反應，有該醫
    院編號第九三○六─三一九號檢驗報告一紙附卷可佐，且被告否認扣案之針筒一
    支為其所有，亦無證據可認此針筒係供被告施用毒品所用之物，是該物尚難認與
    本件被告施用毒品案件有何關連，爰不為沒收之諭知，併此敘明。
據上論斷，應依刑事訴訟法第二百七十三條之一第一項、第二百八十四條之一、第二
百九十九條第一項前段，毒品危害防制條例第十條第一項、第十八條第一項前段，刑
法第十一條前段、第四十七條，判決如主文。
本案經檢察官乙○○到庭執行職務。
中      華      民      國    九十三    年      七      月     二十二   日
                                  臺灣高雄地方法院刑事第八庭
                                      法  官    林意芳
右正本證明與原本無異。
如不服本判決，應於判決送達後十日內，向本院提出上訴狀。
                                      書記官    曾秀鳳
中      華      民      國    九十三    年      七      月     二十八   日
附錄本判決論罪科刑法條：
毒品危害防制條例第十條
施用第一級毒品者，處六月以上五年以下有期徒刑。
施用第二級毒品者，處三年以下有期徒刑。
